【裁判字號】    97,訴,1000
【裁判日期】    970624
【裁判案由】    毒品危害防制條例
【裁判全文】
臺灣臺北地方法院刑事判決              97年度訴字第1000號
公  訴  人  臺灣臺北地方法院檢察署檢察官
被      告  甲○○
                    樓
                    （現另案在臺灣臺北看守所羈押中）
上列被告因違反毒品危害防制條例案件，經檢察官提起公訴（九
十七年度毒偵字第二八九、八三０號），被告於準備程序進行中
就被訴事實為有罪之陳述，經合議庭裁定改行簡式審判程序，判
決如下：
    主  文
甲○○施用第二級毒品，累犯，處有期徒刑捌月，扣案如附表編
號一所示之物沒收之，如附表編號二、三所示之物均沒收銷燬之
；又施用第二級毒品，累犯，處有期徒刑捌月，扣案如附表編號
四所示之物沒收銷燬之；又施用第一級毒品，累犯，處有期徒刑
玖月，扣案如附表編號五所示之物沒收銷燬之。應執行有期徒刑
壹年捌月，扣案如附表編號一所示之物沒收之，如附表編號二、
三、四、五所示之物均沒收銷燬之。
    事  實
一、甲○○前於民國九十年間因施用毒品案件，經臺灣臺北地方
    法院檢察署檢察官聲請本院以九十年度毒聲字第一四八二號
    裁定令入勒戒處所觀察、勒戒後，認有繼續施用毒品之傾向
    ，復經本院以九十一年度毒聲字第八０號裁定令入戒治處所
    施以強制戒治，於九十一年八月八日停止戒治出所，迄同年
    十二月十二日強制戒治期滿執行完畢，並由該署檢察官以九
    十二年度戒毒偵字第五號為不起訴處分確定；另因偽造有價
    證券案件，經臺灣士林地方法院以九十一年度訴字第二一０
    號判決判處有期徒刑一年，併科罰金銀元一萬元確定；再因
    偽造文書案件，經本院以九十一年度訴字第六一五號判決判
    處有期徒刑六月，復經臺灣高等法院以九十二年度上訴字第
    一一八二號判決上訴駁回而確定，嗣上開二罪經臺灣高等法
    院裁定定其應執行為有期徒刑一年四月，併科罰金銀元一萬
    元，於九十一年八月八日入監執行，於九十六年二月十六日
    假釋出監，所餘刑期付保護管束，迄九十六年七月十七日保
    護管束期滿假釋未經撤銷，未執行之刑以已執行完畢論。
二、甲○○猶不知悔改，明知海洛因係毒品危害防制條例第二條
    第二項第一款所列之第一級毒品，安非他命係毒品危害防制
    條例第二條第二項第二款所列之第二級毒品，均不得持有或
    施用，竟仍各基於施用第一級毒品海洛因及第二級毒品安非
    他命之犯意，分別為下列施用毒品之行為：
  (一)於九十七年一月十二日晚間七時許，在臺北市松山區市○○
    道○段一一五號五樓九三０室內，以將第二級毒品安非他命
    置入吸食器內燒烤吸食煙霧方式，施用第二級毒品安非他命
    一次。嗣於九十七年一月十二日晚間八時許，與甲○○一同
    前往上開房間之友人陳金旺、林修詮（另由檢察官偵辦）遇
    警盤查逃逸，為警尾隨跟蹤，見甲○○步出上開房間，即對
    其實施搜索，並在其身上扣得分裝袋一個（如附表編號一所
    示），另在房內查獲許瑞福（另由檢察官偵辦），及扣得自
    上開房間窗戶往下看之停車場中不知為何人所有之綠色皮包
    一只，而該綠色皮包內有第一級毒品海洛因一包（毛重零點
    三八五公克、驗餘淨重零點一四四八公克，如附表編號二所
    示），及第二級毒品安非他命七包（毛重共計十一點二二公
    克，驗餘淨重八點八九公克，如附表編號三所示），並對甲
    ○○實施採尿，測得其尿液呈現安非他命類陽性反應，而查
    知上情。
  (二)於九十七年二月十六日上午九時許，在臺北市○○○路○段
    一０八號三樓之二三住處內，以將第二級毒品安非他命置入
    玻璃球內燒烤吸食煙霧方式，施用第二級毒品安非他命一次
    ，玻璃球則於使用後已丟棄滅失。
  (三)於九十七年二月十六日中午十二時許，搭乘營業用小客車（
    車號不詳）返回臺北市○○○路○段一０八號三樓之二三住
    處時，在車上以將第一級毒品海洛因捲入香菸內吸食煙霧方
    式，施用第一級毒品海洛因一次。嗣於九十七年二月十七日
    下午五時許，在上開住處，為警搜索查獲，並扣得第二級毒
    品甲基安非他命一包（毛重零點八二二公克、驗餘淨重零點
    五六一八公克，如附表編號四所示），第一級毒品海洛因三
    包（毛重共一點九一二公克、驗餘淨重共一點零三零二公克
    ，如附表編號五所示）及並對其實施採尿，測得其尿液呈現
    鴉片類及安非他命類陽性反應，而查知上情。
三、案經臺北市政府警察局松山分局及中山分局分別報請臺灣臺
    北地方法院檢察署檢察官偵查起訴。
    理  由
一、上揭犯罪事實二(一)部分，業據被告甲○○於本院審理中坦承
    不諱，而被告為警查獲時採得之尿液，經以ＥＩＡ酵素免疫
    分析法及以ＧＣ／ＭＳ氣相層析質譜儀鑑驗結果，確呈安非
    他命類陽性反應，此有臺北市政府警察局偵辦毒品案件尿液
    檢體委驗單及臺灣尖端先進生技醫藥股份有限公司濫用藥物
    檢驗報告各一件存卷可稽（見九十七年度毒偵字第二八九號
    卷第一一一至一一二頁），並有搜索扣押筆錄、扣押物品目
    錄表、扣押物品收據各一件（見九十七年度毒偵字第二八九
    號偵查卷第二六至三０頁）及扣押物品照片三十九張（見九
    十七年度毒偵字第二八九號偵查卷第四四至六０頁）存卷可
    稽，且有其所有供盛裝第二級毒品安非他命所用之分裝袋一
    只（如附表編號一所示）扣案可佐。另扣案之綠色皮包內有
    毒品數包，經分別鑑定結果，其中一包，確為第一級毒品海
    洛因（毛重零點三八五公克、驗餘淨重零點一四四八公克，
    如附表編號二所示），其中七包，確為第二級毒品安非他命
    （毛重共計十一點二二公克，驗餘淨重八點八九公克，如附
    表編號三所示），此有交通部民用航空局航空醫務中心九十
    七年一月二十三日航藥鑑字第０九七０三一四號毒品鑑定書
    及臺北市政府警察局九十七年一月十八日北市鑑毒字第００
    九號鑑驗通知書各一件附卷供參（見九十七年度毒偵字第二
    八九號偵查卷第一一六、一一八頁）。另上揭犯罪事實二(二)
    、(三)部分，亦據被告於本院審理中坦承不諱，而被告為警查
    獲時採得之尿液，經以ＥＩＡ酵素免疫分析法及以ＧＣ／Ｍ
    Ｓ氣相層析質譜儀鑑驗結果，確呈鴉片類及安非他命類陽性
    反應，此有臺北市政府警察局偵辦毒品案件尿液檢體委驗單
    及臺灣尖端先進生技醫藥股份有限公司濫用藥物檢驗報告各
    一件存卷可稽（見九十七年度毒偵字第八三０號卷第四九、
    五一頁），並有搜索扣押筆錄、扣押物品目錄表、扣押物品
    收據各一件（見九十七年度毒偵字第八三０號偵查卷第十六
    至十九頁）及扣押物品照片五張（見九十七年度毒偵字第八
    三０號偵查卷第二二頁）存卷可稽。另扣案之毒品，其中一
    包毒品確為第二級毒品甲基安非他命（毛重零點八二二公克
    、驗餘淨重零點五六一八公克，如附表編號四所示），其中
    三包經鑑定後確為第一級毒品海洛因（毛重共一點九一二公
    克、驗餘淨重共一點零三零二公克，如附表編號五所示），
    此有交通部民用航空局航空醫務中心九十七年二月二十九日
    航藥鑑字第０九七一０二三號毒品鑑定書在卷可稽（見九十
    七年度毒偵字第八三０號偵查卷第四五頁），堪信被告於本
    院審理中出於任意性之自白應與事實相符。茲查，被告前於
    九十年間因施用毒品案件，經臺灣臺北地方法院檢察署檢察
    官聲請本院以九十年度毒聲字第一四八二號裁定令入勒戒處
    所觀察、勒戒後，認有繼續施用毒品之傾向，復經本院以九
    十一年度毒聲字第八０號裁定令入戒治處所施以強制戒治，
    於九十一年八月八日停止戒治出所，迄同年十二月十二日強
    制戒治期滿執行完畢，並由該署檢察官以九十二年度戒毒偵
    字第五號為不起訴處分確定，有上開不起訴處分書及臺灣高
    等法院被告前案紀錄表各一件附卷可參。綜上所述，本件事
    證已臻明確，被告於前次強制戒治執行完畢釋放後，五年內
    再犯本案施用毒品之犯行洵堪認定，應予依法論科。
二、核被告所為，係犯毒品危害防制條例第十條第一項施用第一
    級毒品罪，及同條例第十條第二項之施用第二級毒品罪。被
    告施用毒品前各持有毒品之行為，均為施用毒品之行為所吸
    收，不另論罪。又被告所犯上開三罪間，犯意個別，行為有
    異，應予分論併罰。茲查，被告前因偽造有價證券案件，經
    臺灣士林地方法院以九十一年度訴字第二一０號判決判處有
    期徒刑一年，併科罰金銀元一萬元確定；再因偽造文書案件
    ，經本院以九十一年度訴字第六一五號判決判處有期徒刑六
    月，復經臺灣高等法院以九十二年度上訴字第一一八二號判
    決上訴駁回而確定，嗣上開二罪經臺灣高等法院裁定定其應
    執行為有期徒刑一年四月，併科罰金銀元一萬元，於九十一
    年八月八日入監執行，於九十六年二月十六日假釋出監，所
    餘刑期付保護管束，迄九十六年七月十七日保護管束期滿假
    釋未經撤銷，未執行之刑以已執行完畢論，有臺灣高等法院
    被告全國前案紀錄表可按，其於有期徒刑執行完畢後五年內
    再犯本案有期徒刑以上之罪，為累犯，應依刑法第四十七條
    第一項規定各加重其刑。爰審酌被告素行不佳，明知施用毒
    品對於社會治安構成潛在威脅，前經觀察、勒戒及強制戒治
    處分後仍不思戒除毒癮，再犯本件施用毒品犯行，顯見其已
    無法拔除毒癮，而有予以隔離幫助其戒除之必要，惟斟酌其
    犯罪後坦承犯行，且施用毒品係屬自損身命之犯罪態樣等一
    切情狀，分別量處如主文所示之刑，並定其應執行之刑，以
    示懲戒。扣案之分裝袋一只（如附表編號一所示），為被告
    所有，並供犯罪所用之物，業據被告供承在卷，爰依刑法第
    三十八條第一項第二款沒收之。另扣案如附表編號二、三、
    四、五所示之毒品，雖其中如附表編號二、三部分（即在綠
    色皮包內扣得之第一、二級毒品），被告於偵查及本院審理
    中均否認為其所有，亦否認綠色皮包為其所有，然該等毒品
    仍為違禁物，並為本案查獲之第一、二級毒品，爰就如附表
    編號二、三、四、五部分之毒品均依毒品危害防制條例第十
    八條第一項前段沒收銷燬之。
據上論斷，依刑事訴訟法第二百七十三條之一第一項、第二百九
十九條第一項前段，毒品危害防制條例第十條第一項、第二項、
第十八條第一項前段，刑法第十一條前段、第四十七條第一項，
、第五十一條第五款、第三十八條第一項第二款，判決如主文。
本案經檢察官陳焜昇到庭執行職務。
中    華    民    國    97    年    6  月    24       日
                  刑事第十三庭法  官  郭顏毓
上正本證明與原本無異。
如不服本判決，應於判決送達後10日內向本院提出上訴狀 (應抄
附繕本)。
                              書記官  潘文賢
中    華    民    國    97    年    6     月    25    日
附錄本案論罪科刑法條：
毒品危害防制條例第十條
施用第一級毒品者，處六月以上五年以下有期徒刑。
施用第二級毒品者，處三年以下有期徒刑。
附表：
┌──┬───────┬──────┬────────┐
│編號│應沒收（銷燬）│  數  量    │    備    註    │
│    │之物          │            │                │
├──┼───────┼──────┼────────┤
│ 一 │分裝袋        │一只        │九十七年度毒偵字│
│    │              │            │第二八九號      │
├──┼───────┼──────┼────────┤
│ 二 │第二級毒品安非│七包（毛重共│九十七年度毒偵字│
│    │他命          │十一點二二公│第二八九號      │
│    │              │克，驗餘淨重│                │
│    │              │共八點八九公│                │
│    │              │克）        │                │
├──┼───────┼──────┼────────┤
│ 三 │第一級毒品海洛│一包（毛重零│九十七年度毒偵字│
│    │因            │點三八五公克│第二八九號      │
│    │              │，驗餘淨重零│                │
│    │              │點一四四八公│                │
│    │              │克）        │                │
├──┼───────┼──────┼────────┤
│ 四 │第二級毒品甲基│一包（毛重零│九十七年度毒偵字│
│    │安非他命      │點八二二公克│第八三０號      │
│    │              │、驗餘淨重零│                │
│    │              │點五六一八公│                │
│    │              │克）        │                │
├──┼───────┼──────┼────────┤
│ 五 │第一級毒品海洛│三包（毛重共│九十七年度毒偵字│
│    │因            │一點九一二公│第八三０號      │
│    │              │克、驗餘淨重│                │
│    │              │一點零三零二│                │
│    │              │公克）      │                │
└──┴───────┴──────┴────────┘


司法院資訊處製作；財團法人民間司法改革基金會備份。
